【裁判字號】    92,易,620
【裁判日期】    920411
【裁判案由】    詐欺等
【裁判全文】
臺灣板橋地方法院刑事判決                          九十二年度易字第六二０號
    公  訴  人  臺灣板橋地方法院檢察署檢察官
    被      告  甲○○
右列被告因詐欺等案件，經檢察官提起公訴（九十一年度偵字第二００八五號），本
院判決如左：
    主  文
甲○○連續意圖為自己不法之所有，以詐術使人將本人之物交付，處拘役伍拾日，如
易科罰金，以參佰元折算壹日。
    事  實
一、甲○○為圖免費消費，明知自己無支付能力，竟基於意圖為自己不法所有及冒用
    公務員官銜之概括犯意，先於民國九十一年十月七日晚上九時許，與二位不知情
    之不詳年籍姓名之成年友人，一起前往設址臺北縣林口鄉○○○路○段一一八號
    三樓乙○○所經營之「哈拉星球卡拉ＯＫ」店消費，並以公然冒稱其係臺北縣政
    府警察局板橋分局二線三星督察（起訴書載為臺北縣政府警察局督察）為手段，
    致使該店負責人乙○○誤信其有支付消費款項之能力，陷於錯誤而交付其所點用
    之啤酒六瓶及小菜三盤，共價值新台幣（下同）九百九十元之財物。迄消費完畢
    ，欲結帳時，又基於同一意圖為自己不法所有之犯意，以值勤跟監勤務已二天，
    身上現金不足為幌子，擬再次向乙○○詐取二千元（起訴書誤載行騙時間為九十
    一年十月十二日晚上九時許），惟乙○○已發覺有異予以拒絕而未遂，甲○○未
    付帳即離去；甲○○又於同年月十二日晚上九時許，與另三位不知情之不詳年籍
    姓名之原住民成年友人，以同一手法，前往上址卡拉ＯＫ店消費，並以公然冒稱
    其係龜山分局警察（起訴書載為臺北縣政府警察局督察）為手段，欲再次行騙，
    然乙○○已識破其詐騙之事實，仍假意讓甲○○點用啤酒十二瓶、小菜二盤及烤
    魷魚一盤，共價值一千三百二十元之財物，在消費中，乙○○乃趁機報警處理，
    甲○○即於同日晚上十時許，經警在上址店內當場查獲而未遂。
二、案經乙○○訴由臺北縣政府警察局新莊分局報請臺灣板橋地方法院檢察署檢察官
    偵查起訴。
    理  由
一、右揭事實，業據被告甲○○於本院審理時坦承不諱，核與告訴人乙○○於本院指
    訴之情節相符，並有哈拉星球卡拉ＯＫ簽帳單二張附卷可稽。罪證明確，被告犯
    行洵堪認定。至告訴人於警訊時雖指稱被告欲詐騙二千元之時間為九十一年十月
    十二日晚上九時許，及被告於九十一年十月七日當天係冒稱為臺北縣政府警察局
    督察，此與其與本院所供情節稍有差異，惟告訴人已稱本院所供較合於事實，爰
    據以認定本案之犯罪事實，附此敘明。
二、查被告明知無支付能力，竟基於意圖為自己不法之所有，前往告訴人所經營之上
    開卡拉ＯＫ店消費，致使告訴人誤信其有支付能力，陷於錯誤而交付其所點用之
    啤酒六瓶及小菜三盤得手之行為，核係犯刑法第三百三十九條第一項之詐欺取財
    既遂罪；被告復以同一手法，再次向告訴人詐取二千元，惟告訴人發覺有異予以
    拒絕而未得手，及被告於九十一年十月十二日當天雖以相同手法取得啤酒十二瓶
    、小菜二盤及烤魷魚一盤，惟告訴人此次已識破被告行騙之事實，其虛以交付財
    物，意在報警處理，本無交付財物之真意，應認被告僅著手詐欺行為但未得手，
    核此二次所為，均係犯同法第三百三十九條第三項、第一項之詐欺取財未遂罪，
    公訴人認此部分同樣構成詐欺取財既遂，尚有未洽；再被告公然冒稱係臺北縣政
    府警察局板橋分局二線三星督察、龜山分局警察之行為，則係犯同法第一百五十
    九條之公然冒用公務員官銜罪，公訴人雖認此部分應構成同法第一百五十八條第
    一項之冒充公務員而行使其職權罪，惟被告冒充公務員僅係作為詐騙之手段，實
    際上並無行使其職權，所為與該罪名之構成要件有間，在不妨害事實同一性之範
    圍內，就此部分爰變更公訴人所指應適用之法條。又被告先後三次（一次既遂、
    二次未遂）詐欺取財及二次冒用公務員官銜之犯行，均時間緊接，所犯各又係構
    成犯罪要件相同之罪名，顯各係基於概括犯意為之，均為連續犯，皆應依刑法第
    五十六條之規定以一罪論（分別就情節較重之詐欺取財既遂及冒用臺北縣政府警
    察局板橋分局二線三星督察部分論以一罪），並加重其刑。再被告所犯上開二罪
    ，有方法、結果之牽連關係，為牽連犯，應依刑法第五十五條規定，從一重之詐
    欺取財既遂罪處斷。爰審酌被告之品行、智識程度、犯罪之動機、手段、詐得財
    物之價值尚輕，冒用公務員官銜對社會秩序所生之危害程度，以及被告犯罪後坦
    承犯行等一切情狀，量處如主文所示之刑，以示懲儆，並諭知易科罰金之折算標
    準。
據上論斷，應依刑事訴訟法第二百九十九條第一項前段、第三百條，刑法第五十六條
、第三百三十九條第一項、第一百五十九條、第五十五條、第四十一條第一項前段，
罰金罰鍰提高標準條例第一條前段、第二條，判決如主文。
本案經檢察官李吉祥到庭執行職務。
中      華      民      國    九十二    年      四      月     十一     日
                                      臺灣板橋地方法院刑事第五庭
                                          法  官  趙義德
右正本證明與原本無異
如不服本判決應於送達後十日內向本院提出上訴狀
                                          書記官  陳秀慧
中      華      民      國    九十二    年      四      月     十七     日
附錄本案論罪科刑法條全文：
刑法第三百三十九條第一項：
意圖為自己或第三人不法之所有，以詐術使人將本人或第三人之物交付者，處五年以
下有期徒刑、拘役或科或併科一千元以下罰金。
刑法第第一百五十九條：
公然冒用公務員服飾、徽章或官銜者，處五百元以下罰金。


司法院資訊處製作；財團法人民間司法改革基金會備份。
